臺灣板橋地方法院交通事件裁定　　　　96年度交聲字第1356號
原處分機關　交通部公路總局臺北區監理所
受處分人即　皆順有限公司
異　議　人
法定代理人　甲○○○
上列受處分人因違反道路交通管理處罰條例案件，對於交通部公
路總局臺北區監理所於民國96年8 月23日所為之處分（原處分案
號：北監自裁字裁40－A00000000 號），聲明異議，本院裁定如
下：
    主  文
異議駁回。
    理  由
一、原處分機關略以：異議人即受處分人皆順有限公司（下稱皆
    順公司）所有之2781－MQ號自用小貨車，於民國96年6 月18
    日17時44分許，在臺北市○○○路○ 段（南向北）處，因該
    車之汽車駕駛人「限速50公里，經測行車速度66公里，超速
    16公里未滿20公里。」違規，由臺北市政府警察局交通警察
    大隊依違反道路交通管理處罰條例第40條規定，以北市警交
    大字第A00000000 號舉發違反道路交通管理事件通知單逕行
    舉發，裁處罰鍰新臺幣（下同）1,600 元之處分。
二、聲明異議意旨略以：異議人於被舉發當天是在台北市○○○
    ○路91巷工作，而於當時17時許下班返回中和時被拍照舉發
    ，所以，當時應係行經環河北路1 段北向南路段，而非南向
    北，且在天母回中和（北向南）路段沿途速限係70公里，惟
    環河北路1 段另設有警示速限60公里，異議人行經該路段時
    僅超速6 公里，基於未滿10公里內不罰原則，為此聲明異議
    ，請求撤銷原處分云云。
三、按汽車駕駛人，行車速度，超過規定之最高時速，或低於規
    定之最低時速，除有第43條第1 項第2 款情形外，處新臺幣
    1,200 元以上2,400 元以下罰鍰，道路交通管理處罰條例第
    40條定有明文。次按汽車駕駛人之違規行為經以科學儀器取
    得證據資料證明，當場不能或不宜攔截掣單舉發者，得對汽
    車所有人逕行舉發之，道路交通管理處罰條例第7 條之2 亦
    有明文。
四、經查：異議人皆順公司所有之車號2781－MQ號自用小貨車，
    於96年6 月18日17時44分許，行經臺北市○○○路○ 段389
    號（南向北）之電腦感應區範圍內，經雷達測速器讀取該車
    車速，因「行速66公里，限速50公里，超速16公里」違規，
    為警依採證照片逕行舉發之事實，有臺北市政府警察局北市
    警交大字第A00000000 號舉發違反道路交通管理事件通知單
    1 份、採證照片、警示牌擺設位置照片各1 幀、臺北市政府
    警察局大同分局96年8 月7 日北市警同分交字第0963169340
    0 號書函1 份附卷可稽，足認異議人所有之自用小貨車，確
    有超速違規之事實無誤。雖異議人辯稱：伊當時行經環河北
    路1 段是北向南而非南向北，而該路段北向南的速限60公里
    ，當時僅超速6 公里，尚未滿10公里不應處罰云云置辯，並
    提出由天母工地業主本悅田廣告事業有限公司出具之回程證
    明書1 份以佐其於96年6 月18日17時以後係自天母工地下勤
    返家而行經北往南路段之說詞。惟查：經本院詳細觀察卷附
    臺北市政府警察局大同分局於96年9 月27日市警同分交字第
    09632351100 號函覆本院所附之本件採證照片1 幀及違規地
    點之限速標誌所在照片11幀結果發現，異議人行駛方向之車
    道並非靠近河堤側，據此可知異議人所有之上開自小貨車於
    被舉發違規當時係沿環河南路1 段由「南向北」行駛方向無
    誤；又查，異議人所提之回程證明書上記載內容僅足以說明
    ：本悅田廣告事業有限公司（天母91工地）聘僱皆順有限公
    司擔任派發海報及指示路標工作，工作時間為96年6 月18日
    9 時至15時止乙事，並未足證明皆順有限公司於承作上開廣
    告公司工作時，有使用上開自小貨車，而且縱然異議人所有
    之上開自小貨車於96年6 月18日17時許，確有自天母工地下
    班欲返回異議人位於中和的公司時途經環河北路一段北向南
    路段，惟該自小貨車仍非無可能因故折返，往該路段由南向
    北方向行駛，而為測速儀器拍攝到超速，故異議人所提之上
    開回程證明書，尚難推翻本件採證照片所拍攝到之行車方向
    事實。又查，環河北路1 段157 號前之下環河快速道路匝道
    口處、環河北路1 段175 號前路面、環河北路1 段與民生路
    路口、環河北路1 段231 號前路面、環河北路1 段313 號路
    旁處，分別設置有速限50公里之警告標誌或標線，此有前揭
    限速標誌標線照片可佐，則一般駕駛人行經該道路應可發現
    上開醒目的警告標誌，已足以促使駕駛人遵守速限規定行駛
    。故異議人以其當時係行經環河北路1 段「北往南」速限60
    公里之道路情詞置辯，顯與事實不符，並無可採。綜上，異
    議人違規超速之事證明確，原處分機關就上開違規事實援引
    前揭規定，裁處異議人罰鍰新臺幣1,600 元，於法並無不當
    ，本件異議為無理由，應予駁回。
五、據上論斷，應依道路交通案件處理辦法第19條，裁定如主文
    。
中　　華　　民　　國　　96　　年　　10　　月　　8 　　日
                  交通法庭法　官  林淑婷
以上正本證明與原本無異
如不服本裁定應於送達後5 日內向本院提出抗告狀
                          書記官  林金良
中　　華　　民　　國　　96　　年　　10　　月　　8 　　日
